【裁判字號】    98,聲再,262
【裁判日期】    980914
【裁判案由】    贓物
【裁判全文】
臺灣高等法院刑事裁定                 98年度聲再字第262號
再審聲請人
即受判決人  甲○○
上列聲請人因贓物案件，對於本院98年度上易字第982號中華民
國98年6月2日第二審確定判決（起訴案號：臺灣板橋地方法院檢
察署97年度偵字第30074號），聲請再審，本院裁定如下：
    主  文
再審之聲請駁回。
    理  由
一、聲請意旨略稱：原確定判決以伊之言詞或書面陳述當時情況
    作為證據，有刑事訴訟法第159條第1項不得為證據之情形。
    因伊對相關法令及法律認知不足，只憑員警在借訊時以一張
    資源回收站買收物品登記簿上伊的簽名認定伊有罪，然而回
    收場業主在生意來往諸多之下，事隔一年時間猶能在開庭訊
    問時一口確認伊，並指認伊係一個人開車前往回收場變賣，
    實難令人心服。又確有該判決書中所提「阿峰」之人，先前
    是因伊執行中，無法查得其年籍資料，經家人查得「阿峰」
    全名為鄭仁全，年籍40歲，住址三重市三重國小云云。
二、按聲請再審應以再審書狀，敘述理由，附具原判決之繕本及
    證據，提出於管轄法院為之，刑事訴訟法第429條定有明文
    。按刑事訴訟法之再審及非常上訴制度，雖均為救濟已確定
    之刑事判決而設，惟再審係為原確定判決認定事實錯誤而設
    之救濟程序，非常上訴程序則在糾正依原確定判決確認之事
    實為基礎，所生之適用法則違誤，二者迥不相侔。而有罪之
    判決確定後，為受判決人之利益而聲請再審，必其聲請再審
    之理由合於刑事訴訟法第420條第1項或第421條有足生影響
    於判決之重要證據漏未審酌者，始准許之。倘原確定判決之
    審判有違背法令之情事，即應由最高法院檢察署檢察總長提
    起非常上訴予以救濟，此參同法第441條規定即明。再按法
    院如認為聲請再審之程序違背規定者，應以裁定駁回之，刑
    事訴訟法第433條亦定有明文。
三、查本件再審聲請人即被告甲○○對於原確定判決僅憑資源回
    收站買收物品登記簿上之簽名及回收場業主指認其一人開車
    前往變賣即認其犯贓物罪而聲請再審，固有提出其於原確定
    判決辯詞中所述之「阿峰」為鄭仁全，年籍40歲，住址三重
    市三重國小。然原判決認定再審聲請人於97年3月26日犯贓
    物罪，係以車牌號碼7F-5435號自用小客車是來源不明之贓
    物，已據證人黃浩琦、周洪麗雲於警詢時證述綦詳，並有臺
    北縣政府警察局新莊分局林口分駐所受理各類案件紀錄表、
    臺北縣政府警察局車輛協尋電腦輸入單等件為證；復說明證
    人即警員莊永書、蔡崇輝於原審審理時即已證稱並無監視器
    錄影畫面可以證明是由綽號「阿峰」之人駕駛上開自用小客
    車，且該等證詞核與證人乙○○所述情節相符，而認被告辯
    稱警員曾告知有監視器錄影畫面可證97年3月26日係由「阿
    峰」駕駛云云，難以採信；且敘明被告有於前揭時地駕駛上
    開自用小客車載運白鐵到乙○○之回收場出售，並由被告在
    買收物品登記簿上交貨人欄簽名等情，亦據證人乙○○證述
    明確，並有該買收物品登記簿影本附卷可憑。另闡明如有「
    阿峰」之人，亦無於前揭回收場時，在確認廢白鐵重量或核
    算交付價金之際，全權委託被告出面簽名收受之理，而認被
    告辯稱上開自用小客車於前揭時地係「阿峰」之人所駕駛云
    云，尚不足採為其有利之證據，已詳敘其依憑之證據及認定
    之理由。是原判決顯非僅憑資源回收站買收物品登記簿上之
    簽名及回收場業主指認即認被告犯贓物罪，故縱傳喚證人「
    阿峰」到庭陳述，亦對上開認定不生影響。揆諸前揭說明，
    與聲請再審之理由須「足生影響於判決之重要證據漏未審酌
    」尚有未合。又聲請人以原確定判決以其言詞或書面陳述當
    時情況作為證據，有違刑事訴訟法第159條第1項規定為再審
    理由云云，惟刑事訴訟法所定再審制度，乃係針對原確定判
    決認定事實不當所為救濟程序，故提起再審，必以原確定判
    決認定事實錯誤為前提，如對於原確定判決所適用之法令不
    服，除合於非常上訴之要件而得依法提起非常上訴外，要非
    再審程序所得救濟，核其理由係屬本案判決適用法令有無違
    誤之問題，尚非得據為聲請再審之理由。聲請人此部分之聲
    請為無理由，應予駁回。
四、綜上所述，再審聲請人所述各節並無合於刑事訴訟法第420
    條第1項各款、第421條所定之情形，自難認有再審之理由，
    應予駁回。
五、據上論斷，應依同法第434條第1項，裁定如主文。
中    華    民    國    98    年    9     月    14    日
                  刑事第二十二庭審判長法  官  郭雅美
                                      法  官  洪于智
                                      法  官  李麗珠
以上正本證明與原本無異。
不得抗告。
                                      書記官  陳禹任
中    華    民    國    98    年    9     月    14    日


司法院資訊處製作；財團法人民間司法改革基金會備份。
